Inventaris van het archief van de Raad voor het Rechtsherstel, Dagelijks bestuur en secretariaat, Afdeling Beheer, Voorzieningen voor afwezigen en Voorzieningen voor rechtspersonen en Afdeling Onroerende goederen, 1945-1967
Nationaal Archief, Den Haag
Raad voor het Rechtsherstel
Rechtsherstel
archiefvorming: 1945-1967
oudste stuk - jongste stuk: 1945-1967
J25553
989 inventarisnummer(s); 35,00 meter
Normale geschreven, getypte en gedrukte documenten, geen bijzondere handschriften.
Nationaal Archief, Den Haag
Raad voor het Rechtsherstel, Secretariaat, 1945-1967; Raad voor het Rechtsherstel, Afdeling Beheer, Voorzieningen voor afwezigen en Voorzieningen voor rechtspersonen, 1945-1967; Raad voor het Rechtsherstel, Afdeling Onroerende Goederen, 1945-1959; Gedelegeerde in Nederland van de Raad voor het rechtsherstel in Nederlands-Indië, 1947-1950
[beknopte samenvatting van de inhoud van het archief. Deze tekst moet zinvol zijn en geen loze teksten bevatten als: Het archief bevat de neerslag van van het handelen van de instelling XYZ. Het gaat hier om een beknopte vermelding van de inhoud in een lopende tekst.]
Archiefvorming
Geschiedenis van de archiefvormer
[lopende tekst]
Geschiedenis van het archiefbeheer
Het archief van de Raad van het Rachtsherstel is op verschillende plaatsen in het land gevormd. De afdeling Effectenregistratie was gevestigd in Amsterdam, en heeft daar een eigen archief gevormd. De afdeling Rechtspraak was verdeeld in acht kamers, welke in verschillende plaatsen van het land gevestigd waren. Ook daar zijn afzonderlijke archieven gevormd, welke op een later tijdstip zijn gecentraliseerd in Den Haag. Het secretariaat van de Raad was gevestigd in Den Haag, later in Scheveningen. Bij het secretariaat van het dagelijks bestuur van de Raad waren ook de secretariaten van de afdelingen Beheer c.a. en Onroerende Goederen gevestigd, die overigens wel een eigen archief gevormd hebben. De gedelegeerde in Nederland van de Raad voor het Rechtsherstel in Nederlands Indië hield aanvankelijk kantoor in het gebouw van het Ministerie van Overzeese Gebiedsdelen aan het Plein in Den Haag gevestigd, maar later in het gebouw van het Nederlandse Beheersinstituut aan de Neuhuyskade in Den Haag. Na de soevereiniteitsoverdracht heeft de gedelegeerde zijn archief overgedragen aan de heer Ten Siethoff, secretaris van de Afdeling Beheer. Ten Siethoff was directeur van het bureau van de Raad voior het Rechtsherstel in Nederlands-Indië geweest en was na 1950 in Nederland de enige beschikbare expert voor het verstrekken van informatie over Indische rechtsherstel aangelegenheden.
Na de opheffing van de Raad voor het Rechtsherstel in 1967 zijn de archieven van de Raad, welke in beheer waren van de secretaris van de Raad, overgebracht naar het pand Boes in de Waldorpstraat in Den Haag, waar ook de archieven van het Nederlandse Beheersinstituut waren opgeslagen. Tot de overdracht aan het Algemeen Rijksarchief zijn de archieven van de Raad voor het Rechtsherstel daar bewaard.
De verwerving van het archief
Het archief is in 1979 door het Ministerie van Justitie overgebracht naar het Algemeen Rijksarchief.
Inhoud en structuur van het archief
Inhoud
[lopende tekst]
Selectie en vernietiging
[lopende tekst]
Aanvullingen
Er worden geen aanvullingen op het archief verwacht.
Ordening van het archief
[lopende tekst]
Aanwijzingen voor de gebruiker
Openbaarheidsbeperkingen
Volledig openbaar.
Materiële beperkingen
Het archief kent geen beperkingen voor het raadplegen van stukken als gevolg van slechte materiële staat.
Andere toegang
De primaire toegang op het archief van de Raad voor het Rechtsherstel is deze archiefinventaris 2.09.48. Mocht daarin evenwel niet direct een aanknopingspunt zijn voor het vinden van de gezochte informatie, dan kan men gebruik maken van de chronologisch geordende serie notulen en vergaderstukken van het dagelijks bestuur (inventarisnummers 1-111), met de alfabetische klapper (inventarisnummer 112).
Aanvraaginstructie
Openbare archiefstukken kunnen online worden aangevraagd en gereserveerd. U kunt dit ook via de terminals in de studiezaal van het Nationaal Archief doen. Om te kunnen reserveren dient u de volgende stappen te volgen:
Creëer een account of log in.
Selecteer in de archiefinventaris een archiefstuk.
Klik op ‘Reserveer’ en kies een tijdstip van inzage.
Verwant materiaal
Beschikbaarheid van kopieën
Inventarisnummers van dit archief zijn niet in kopievorm beschikbaar
Verwante archieven
Relevante en gerelateerde informatie kan gevonden worden in de archieven van die instellingen welke zich met het rechtsherstel hebben bezig gehouden. Dat zijn onder meer de instellingen die behoord hebben tot de Raad voor het Rechtsherstel:
de Afdeling Rechtspraak (1945-1967) van de Raad voor het Rechtsherstel, beschreven in archiefinventaris 2.09.48.02
de Afdeling Effectenregistratie (1945-1971) van de Raad voor het Rechtsherstel, beschreven in archiefinventaris 2.09.62
de Liquidatie van Verwaltung Sarphatistraat (LVVS) en van de Vermögensverwaltungs- und Rentenanstalt (VVRA), beschreven in 2.09.48.01.
alsmede van de twee rechtsherstelministers en het Nederlandse Beheersinstituut:
de Directie Bewindvoering (1945-1970) van het Ministerie van Financiën, beschreven in de archiefinventarissen 2.08.52 en 2.08.53
het Agentschap van het Ministerie van Financiën (1943-1999), beschreven in archiefinvantaris 2.08.77
de raadadviseur W.G. Belinfante van het Ministerie van Justitie, beschreven in archiefinventaris 2.09.57.
het Nederlandse Beheersinstituut (1945-1967), beschreven in de archiefinventarissen 2.09.16 (beheersdossiers) en 2.09.49 (archief hoofdkantoor).
Publicaties
Rapporten en studies die een overzicht bieden ven het gehele terrein van het rechtsherstel in Nederland:
Begeleidingscommissie onderzoek financiële tegoeden WO-II in Nederland, Tweede Wereldoorlog: roof en rechtsherstel, Leiden, 1999
Helen Schretlen, Eelke Muller, Betwist bezit, Zwolle, 2002
Wouter Veraart, Ontrechting en rechtsherstel in Nederland en Frankrijk in de jaren van bezetting en wederopbouw, Rotterdam, 2005
Kornelius Meijer, E 100 en de naoorlogse rechtspraak met betrekking tot onroerend goed, Rotterdam, 2008
.
Beschrijving van de series en archiefbestanddelen
- SECRETARIAAT EN DAGELIJKS BESTUUR, A.
  - Niet naar onderwerp ingedeelde stukken, A.1.
    - Vergaderstukken van het Dagelijks Bestuur, A.1.1.
      - Agenda's met bijlagen van de vergaderingen van het Dagelijks Bestuur van de Raad voor het Rechtsherstel, veelal gestencild., 1945 – 1964; 1-105; 102 omslagen en 3 pakken
        - 1e vergadering, 12 sep. 1945, 1
        - 2e vergadering, 25 sep. 1945, 2
        - 3e vergadering, 17 okt. 1945, 3
        - 4e vergadering, 25 okt. 1945, 4
        - 5e vergadering, 31 okt. 1945, 5
        - 6e vergadering, 21 nov. 1945, 6
        - 7e vergadering, 5 dec. 1945, 7
        - 8e vergadering, 19 dec. 1945, 8
        - 9e vergadering, 30 jan. 1946, 9
        - 10e vergadering, 2 mrt. 1946, 10
        - 11e vergadering, 20 mrt. 1946, 11
        - 12e vergadering, 17 apr. 1946, 12
        - 13e vergadering, 1 mei 1946, 13
        - 14e vergadering, 15 mei 1946, 14
        - 15e vergadering, 12 juni 1946, 15
        - 16e vergadering, 26 juni 1946, 16
        - 17e vergadering, 10 juli 1946, 17
        - 18e vergadering, 7 aug. 1946, 18
        - 19e vergadering, 5 sep. 1946, 19
        - 20e vergadering, 25 sep. 1946, 20
        - 21e vergadering, 9 okt. 1946, 21
        - 22e vergadering, 23 okt. 1946, 22
        - 23e vergadering, 13 nov. 1946, 23
        - 24e vergadering, 4 dec. 1946, 24
        - 25e vergadering, 18 dec. 1946, 25
        - 26e vergadering, 15 jan. 1947, 26
        - 27e vergadering, 5 feb. 1947, 27
        - 28e vergadering, 12 mrt. 1947, 28
        - 29e vergadering, 9 apr. 1947, 29
        - 30e vergadering, 7 mei 1947, 30
        - 31e vergadering, 4 juni 1947, 31
        - 32e vergadering, 30 juli 1947, 32
        - 33e vergadering, 27 aug. 1947, 33
        - 34e vergadering, 25 sep. 1947, 34
        - 35e vergadering, 6 nov. 1947, 35
        - 36e vergadering, 4 dec. 1947, 36
        - 37e vergadering, 15 jan. 1948, 37
        - 38e vergadering, 12 feb. 1948, 38
        - 39e vergadering, 18 mrt. 1948, 39
        - 40e vergadering, 13 mei 1948, 40
        - 41e vergadering, 17 juni 1948, 41
        - 42e vergadering, 9 sep. 1948, 42
        - 43e vergadering, 21 okt. 1948, 43
        - 44e vergadering, 18 nov. 1948, 44
        - 45e vergadering, 16 dec. 1948, 45
        - 46e vergadering, 20 jan. 1949, 46
        - 47e vergadering, 17 feb. 1949, 47
        - 48e vergadering, 17 mrt. 1949, 48
        - 49e vergadering, 28 apr. 1949, 49
        - 50e vergadering, 9 juni 1949, 50
        - 51e vergadering, 13 juli 1949, 51
        - 52e vergadering, 31 aug. 1949, 52
        - 53e vergadering, 12 okt. 1949, 53
        - 54e vergadering, 9 nov. 1949, 54
        - 55e vergadering, 14 dec. 1949, 55
        - 56e vergadering, 4 jan. 1950, 56
        - 57e vergadering, 1 feb. 1950, 57
        - 58e vergadering, 15 mrt. 1950, 58
        - 59e vergadering, 5 apr. 1950, 59
        - 60e vergadering, 26 apr. 1950, 60
        - 61e vergadering, 26 mei 1950, 61
        - 62e vergadering, 7 juni 1950, 62
        - 63e vergadering, 28 juni 1950, 63
        - 64e vergadering, 12 juli 1950, 64
        - 65e vergadering, 16 aug. 1950, 65
        - 66e vergadering, 27 sep. 1950, 66
        - 67e vergadering, 8 nov. 1950, 67
        - 68e vergadering, 20 dec. 1950, 68
        - 69e vergadering, 31 jan. 1951, 69
        - 70e vergadering, 28 feb. 1951, 70
        - 71e vergadering, 28 mrt. 1951, 71
        - 72e vergadering, 11 apr. 1951, 72
        - 73e vergadering, 17 apr. 1951, 73
        - 74e vergadering, 24 apr. 1951, 74
        - 75e vergadering, 30 mei 1951, 75
        - 76e vergadering, 4 juli 1951, 76
        - 77e vergadering, 19 sep. 1951, 77
        - 78e vergadering, 17 okt. 1951, 78
        - 79e vergadering, 28 nov. 1951, 79
        - 80e vergadering, 5 mrt. 1952, 80
        - 81e vergadering, 9 apr. 1952, bijlagen 12 - 19, 81
        - 82e vergadering, 21 mei 1952, bijlagen 20 - 26, 82
        - 83e vergadering, 9 juli 1952, bijlagen 27 - 34, 83
        - 84e vergadering, 3 sep. 1952, bijlagen 35 - 43, 84
        - 85e vergadering, 22 okt. 1952, bijlagen 44 - 48, 85
        - 86e vergadering, 4 mrt. 1953, bijlagen 49 – 70, 86; pak
        - 87e vergadering, 27 mei 1953, bijlagen 71 - 81, 87
        - 88e vergadering, 9 dec. 1953, bijlagen 82 - 92, 88
        - 89e vergadering, 24 feb. 1954, bijlagen 93 - 104, 89
        - 90e vergadering, 5 apr. 1954, bijlagen 105 - 111, 90
        - 91e vergadering, 18 feb. 1955, bijlagen 112 – 128, 91; pak
        - 92e vergadering, 29 sep. 1955, bijlagen 129 – 141, 92; pak
        - 93e vergadering, 22 mrt. 1956, bijlagen 142 - 155, 93
        - 94e vergadering, 30 nov. 1956, bijlagen 156 - 169, 94
        - 95e vergadering, 22 mrt. 1957, bijlagen 170 - 183, 95
        - 96e vergadering, 27 feb. 1958, bijlagen 184 - 203, 96
        - 97e vergadering, 12 juni 1958, bijlagen 204 - 210, 97
        - 98e vergadering, 23 dec. 1958, bijlagen 211 - 213, 98
        - 99e vergadering, 23 feb. 1959, bijlagen 214 - 222, 99
        - 100e vergadering, 7 apr. 1959, bijlagen 223 - 228, 100
        - 101e vergadering, 18 mei 1960, bijlagen 229 - 240, 101
        - 102e vergadering, 4 mei 1961, bijlagen 241 - 248, 102
          Niet doorgegaan
        - 103e vergadering, 25 apr. 1962, bijlagen 249 - 254, 103
        - 104e vergadering, 24 apr. 1963, bijlagen 225 - 261, 104
        - 105e vergadering, mrt. 1964, bijlagen 262 - 265, 105
          Schriftelijk afgedaan
      - Notulen van de vergaderingen van het Dagelijks Bestuur, gestencild., 1945 – 1963; 106-110; 5 omslagen
        - 1e - 25e vergadering, 1945-1946, 106
        - 26e - 45e vergadering, 1947-1948, 107
        - 46e - 68e vergadering, 1949-1950, 108
        - 69e - 85e vergadering, 1951-1952, 109
        - 86e - 101e, 103e en 104e vergadering, 1953-1963, 110
      - Agenda's van de vergaderingen van het Dagelijks Bestuur, meest gestencild., 1945 – 1964; 111; 1 omslag
      - Klapper op de notulen van de vergaderingen van het Dagelijks Bestuur, bijgehouden tot en met de 98e vergadering., c. 1950-1958; 112; 1 deel
    - Jaarverslagen, A.1.2.
      - Samenvattingen van jaarverslagen en overzichten van de stand der werkzaamheden van de Raad en zijn afdelingen., 1946 – 1966; 113; 1 omslag
        Niet compleet.
    - Registers van ingekomen en uitgaande brieven, A.1.3.
      - Agenda's van ingekomen en uitgaande brieven, genummerd 1 - 40963., 1945 - 1967; 114-128; 15 delen
        - nrs. 1 - 659, 1945 nov. 15 - 1946 okt. 8, 114
        - nrs. 660 - 1029, 1946 okt. 9 - 1946 dec. 23, 115
        - nrs. 1030 - 1883, 1946 dec. 24 - 1947 juni 7, 116
        - nrs. 1884 - 2804, 1947 juni 9 - 1947 nov. 18, 117
        - nrs. 2805 - 7849, 1947 nov.18 - 1948 sep. 2, 118
        - nrs. 7850 - 10947, 1948 sep. 2 - 1949 juni 20, 119
        - nrs. 10948 - 14912, 1949 juni 20 - 1950 mei 4, 120
        - nrs. 14913 - 18096, 1950 mei 4 - 1951 apr. 12, 121
        - nrs. 18097 - 19780, 1951 apr. 13 - 1951 sep. 11, 122
        - nrs. 19781 - 21449, 1951 sep. 11 - 1952 feb. 19, 123
        - nrs. 21450 - 26386, 1952 feb. 19 - 1953 okt. 31, 124
        - nrs. 26387 - 31324, 1953 nov. 2 - 1955 sep. 7, 125
        - nrs. 31325 - 37214, 1955 sep. 7 - 1958 apr. 22, 126
        - nrs. 37215 - 40265, 1958 apr. 23 - 1964 jan. 31, 127
        - nrs. 40266 - 40963, 1964 feb. 3 - 1967 mei 24, 128
      - Klappers op de namen van afzenders en geadresseerden, voorkomend in de agenda's van ingekomen en uitgaande brieven., 1951 juli - 1967; 129-130; 2 kaartenbakken
        - A - P, 129
        - Q - Z, Nederlandse Beheersinstituut, Afdeling Effectenregistratie, Afdeling Onroerende Goederen, Afdeling Rechtspraak, Ministerie van Justitie, 130
      - Klappers op voorschriften en jurisprudentie betreffende het rechtsherstel (Koninklijk besluit E100) en het beheer van het vijandelijk vermogen (Koninklijk besluit E133)., 1945-1949; 131-132; 2 kaartenbakken
        - onderdelen A – D, 131
          A: op de Mededelingen van de Afdeling Effectenregistratie en van het Centraal Bureau voor Effectenregistratie, 1945-1947
          B: artikelsgewijs ingedeelde jurisprudentie van de voorzitter van de Raad voor het Rechtsherstel, 1946-1949
          C: jurisprudentie (E100 en E133)van de Afdeling Rechtspraak, 1947-1948
          D: op de circulaires van het NBI (artikelsgewijs E100, E133 en F272), 1945-1946
        - onderdeel E, 132
          E: op de circulaires en maandverslagen van het NBI (onderwerpsgewijs), 1946-1949
  - Naar onderwerp ingedeelde stukken, A.2.
    - Zorg voor de organisatie en het personeel van de Raad voor het Rechtsherstel, A.2.1.
      - Organisatie van de Raad in zijn geheel, A.2.1.1.
        - Installatie van de Raad voor het Rechtsherstel., 1945; 133; 1 omslag
        - Nota aan het Militair Commissariaat voor het Rechtsherstel uitgebracht omtrent de organisatie en bevoegdheden van de Raad en zijn organen, gestencild., 1945; 134; 1 katern
        - Benoeming en ontslag van vertegenwoordigers van Nederlands-Indië, Curaçao en Suriname in de Raad voor het Rechtsherstel., 1945 - 1951; 135; 1 omslag
        - Regeling van de bevoegdheid der afdelingen van de Raad, waaronder het NBI, tot het voeren van rechtstreekse correspondentie met ministers, hoofden van departementen., 1946 - 1951; 136; 1 omslag
        - Motie-Tendeloo, aangenomen in de Tweede Kamer naar aanleiding van klachten over de trage gang van het rechtsherstel bij de Raad en het NBI, houdende verzoek tot openbaarmaking van gegevens van het NBI en tot instelling van klachtenbureaus., 1948; 137; 1 omslag
        - Verzoeken van de ministers van Justitie en van Financiën aan de Raad tot bespoediging der werkzaamheden van de Raad en zijn onderdelen., 1948 - 1950; 138; 1 omslag
        - Voorbereiding tot de liquidatie van de Raad en zijn afdelingen., 1954; 139; 1 omslag
        - Inkrimping van de Raad en zijn afdelingen en de voorbereiding tot liquidatie., 1958 - 1959; 140; 1 omslag
        - Opheffing van de Raad voor het Rechtsherstel., 1963 - 1967; 141; 1 omslag
      - Financiën van de Raad, A.2.1.2.
        - Raad in zijn geheel, A.2.1.2.1.
          - Regeling van het comptabel beheer bij de Raad en bij het NBI., 1946 - 1958; 142; 1 omslag
          - Begrotingen van de Raad voor het Rechtsherstel en het NBI voor de jaren 1946 tot en met 1968., 1946 – 1967; 143-164; 22 omslagen
            - 1946-1947, 143
            - 1948, 144
            - 1949, 145
            - 1950, 146
            - 1951, 147
            - 1952, 148
            - 1953, 149
            - 1954, 150
            - 1955, 151
            - 1956, 152
            - 1957, 153
            - 1958, 154
            - 1959, 155
            - 1960, 156
            - 1961, 157
            - 1962, 158
            - 1963, 159
            - 1964, 160
            - 1965, 161
            - 1966, 162
            - 1967, 163
            - 1968, 164
          - Rapporten van de accountant-generaal der Nederlandse regering betreffende de controle van de verantwoording van ontvangsten en uitgaven van de Raad voor het Rechtsherstel en zijn afdelingen over de jaren 1945 - 1948, uitgebracht aan de Raad., 1947 - 1950; 165; 1 omslag
          - Rapporten van de Centrale Accountantsdienst van het Ministerie van Financiën betreffende de controle van de verantwoording van ontvangsten en uitgaven van de Raad voor het Rechtsherstel over de jaren 1949 - 1958, uitgebracht aan het Ministerie van Justitie., 1949 – 1959; 166; 1 pak
          - Overbrenging van de Raad naar het Ministerie van Justitie van de salarisadministratie van arbeidscontractanten werkzaam bij de Raad., 1955 - 1956; 167; 1 omslag
        - Nederlandse Beheersinstituut, A.2.1.2.2.
          - Beschikking van de minister van Justitie waarbij de accountantscontrole over het NBI is opgedragen aan de Centrale Accountantsdienst van het Ministerie van Financiën., 1947; 168; 2 stukken
          - Voorstel van de Raad aan de minister van Justitie tot het opstellen van een meerjarige begroting en rekening voor de Raad en het NBI., 1947 - 1948; 169; 1 omslag
          - Onderzoek van de commissie Hermans naar de wijze van afleggen van rekening en verantwoording door het NBI, naar aanleiding van klachten van de Algemene Rekenkamer., 1948 - 1949; 170; 1 omslag
          - Verscherping van de begrotingsbewaking bij het NBI., 1949 – 1950; 171; 3 stukken
          - Regeling van het verstrekken van kenmerkende financiële gegevens door het NBI over de beheerde vermogens., 1950; 172; 1 omslag
          - Nota van J. Hermans en W.G. Belinfante betreffende de inventarisatie van het vijandelijk vermogen, opgesteld voor de vergadering van 14 november 1951 bij de Algemene Rekenkamer., 173; 1 stuk
          - Voorbereiding van de wet 'toepassing artikel 83 der Comptabiliteitswet 1927 (S. 259) ten aanzien van de uitgaven van het NBI over de jaren 1946 - 1949'., 1951 - 1952; 174; 1 omslag
          - Correspondentie met het NBI over in rapporten van de Centrale Accountantsdienst gemaakte opmerkingen betreffende het door het NBI gevoerd beheer., 1951 - 1956; 175; 1 omslag
          - Correspondentie met het NBI omtrent door dat instituut ingezonden financiële kenmerkende gegevens., 1952 - 1953; 176; 1 omslag
          - Behandeling door het NIVA van een klacht van het Ministerie van Justitie tegen het accountantskantoor Preyer & De Haan wegens ten onrechte gegeven goedkeurende verklaringen over het door het NBI gevoerde beheer., 1952, 1955; 177; 1 omslag
          - Wenselijkheid van preventieve accountantscontrole bij liquidatie van vermogens door bijkantoren van het NBI., 1953; 178; 1 omslag
          - Opdracht en instructie voor het NBI tot het opmaken van kwartaalverantwoordingen van vermogens in eigen beheer, groter dan fl. 100.000,- en de intrekking van die opdracht., 1953 - 1957; 179; 1 omslag
          - Kwartaalverantwoordingen van het NBI over het beheer van vijandelijke vermogens met een liquidatieopbrengst groter dan fl. 100.000,-, over de jaren 1954 - 1957, 180; 1 pak
        - afdeling Effectenregistratie, A.2.1.2.3.
          - Rapporten van het accountantskantoor Nietzman, ten Hage en Kuyper inzake uitgaven van de Vereeniging voor den Effectenhandel ten behoeve van de Afdeling Effectenregistratie over de periode oktober 1945 - juli 1947., 1945 - 1947; 181; 1 omslag
          - Rapporten van de accountant-generaal der Nederlandse regering inzake de financiële controle over de Afdeling Effectenregistratie over de periode augustus 1947 - september 1949., 1947 - 1949; 182; 1 pak
          - Rapporten van de accountant-generaal inzake de controle van de administratie van het Waarborgfonds Rechtsherstel over de periode 1946 - 1949., 1947 – 1950; 183; 1 omslag
          - Rapporten van de accountant-generaal en van het accountantskantoor D. Keller inzake begrotingen en suppletoire geldaanvragen van de Afdeling Effectenregistratie voor de jaren 1948 - 1953., 1947 - 1952; 184; 1 omslag
          - Brief aan de accountant-generaal der Nederlandse Regering, houdende opmerkingen over door deze uitgebrachte rapporten betreffende de controle van de afdeling Effectenregistratie, minuut., 1948; 185; 1 stuk
          - Rapporten van de accountant-generaal inzake de financiële controle over het kantoor Brussel der effectenregistratie over het jaar 1948., 1948 - 1949; 186; 2 stukken
          - Begrotingen voor het Waarborgfonds Rechtsherstel Effectenregistratie voor de dienstjaren 1949 - 1951., 1949 - 1950; 187; 1 omslag
          - Rapporten van de accountant-generaal en van het accountantskantoor D. Keller houdende toelichting op de begroting van het Waarborgfonds Rechtsherstel over de dienstjaren 1949 - 1951., 1949 - 1950; 188; 1 omslag
          - Regeling van de doorberekening door de Commissie Rechtsherstel Buitenlandse Effecten van kosten, verbonden aan in het buitenland te voeren procedures tot herkrijging van verloren geraakte buitenlandse effecten., 1949 - 1950; 189; 1 omslag
          - Doorberekening der kosten van het kantoor New York van de afdeling Effectenregistratie door de ambassade aldaar., 1949 - 1951; 190; 1 omslag
          - Correspondentie betreffende de accountantscontrole en de daarbij gemaakte opmerkingen door het accountantskantoor Nietzman, Ten Hage & Kuyper van het Centraal Bureau voor Effectenregistratie., 1949 - 1954; 191; 1 omslag
          - Overbrenging van de kosten van de Commissie Rechtsherstel Buitenlandse Effecten ten laste van de begroting van het Ministerie van Justitie naar die van het Ministerie van Financiën., 1951 - 1952; 192; 1 omslag
          - Brief aan de secretaris van de afdeling Effectenregistratie omtrent de totstandkoming in 1949 en 1950 van de accountantscontrole over de afdeling Effectenregistratie, minuut., 1959; 193; 1 stuk
      - Administratieve hulpmiddelen en huisvesting, A.2.1.3.
        - Intrekking door de rijkshoofdinspecteur van het verkeer voor overheidsdiensten van enige rijvergunningen ten name van het NBI., 1948; 194; 1 omslag
        - Betaling der kosten voor herstel wegens oorlogsschade van het pand Van Stolkweg 21 te Den Haag, in gebruik bij de Raad., 1948 - 1950; 195; 1 omslag
        - Aanschaffing van Elliott-Fisher-boekhoudmachines ten behoeve van de mechanisering van de effectenregistratie., 1950 - 1951; 196; 1 omslag
        - Regeling van het gebruik van een dienstauto., 1952 - 1958; 197; 1 omslag
        - Beheer van de archieven van de Raad., 1952 - 1967; 198; 1 omslag
        - Huisvesting van conciërges van de Raad in de panden Van Stolkweg 21 en Koninginnegracht 24, in gebruik bij de Raad., 1956 - 1957; 199; 1 omslag
        - Verhuizing van het Secretariaat en van de afdeling Onroerende Goederen van Van Stolkweg 21 naar Van Stolkweg 29., 1956 - 1958; 200; 1 omslag